【裁判字號】    95,訴,1812
【裁判日期】    951215
【裁判案由】    搶奪等
【裁判全文】
臺灣臺北地方法院刑事判決              95年度訴字第1812號
公  訴  人  臺灣臺北地方法院檢察署檢察官
被      告  丙○○
上列被告因搶奪等案件，經檢察官提起公訴（95年度偵字第2164
3號），本院判決如下：
    主    文
丙○○犯如附表所示之九罪，各處如附表所示之刑，應執行有期
徒刑肆年參月，未扣案之汽車鑰匙壹把及機車鑰匙貳把及扣案之
鐵絲壹條均沒收。
被訴傷害罪部分公訴不受理。
    事    實
一、丙○○於民國九十三年間，因搶奪案件經本院以九十三年度
    訴字第七八六號判決處有期徒刑二年確定，甫於九十五年七
    月二十八日因縮短刑期假釋出監，尚在假釋期間，詎其猶不
    知悔改，因缺錢花用，竟基於意圖為自己不法所有之犯意，
    先後為如附表所示之搶奪、竊盜及脫逃等犯行（時間、地點
    及行為手段詳如附表），經警於九十五年十月五日持本院核
    發搜索票於台北市○○街與市○○道路口及其位於台北市○
    ○區○○路二二五巷三弄一號住處執行搜索，查獲持有毒品
    等違禁物後，經丙○○自行取出乙○○○遭搶之財物，始查
    悉上情。
二、案經臺北市政府警察局信義分局移請臺灣臺北地方法院檢察
    署檢察官偵查起訴。
    理    由
壹、有罪部分：
一、按被告以外之人於審判外之言詞或書面陳述，除法律有規定
    者外，不得作為證據，刑事訴訟法第一百五十九條第一項定
    有明文，此即學理上所稱之「傳聞證據排除法則」，而依上
    開法律規定，傳聞證據原則上固無證據能力，但如法律別有
    規定者，即例外認有證據能力。又被告以外之人於審判外之
    陳述，雖不符合同法第一百五十九條之一至第一百五十九條
    之四之規定，但經當事人於審判程序同意作為證據，法院審
    酌該言詞陳述或書面陳述作成時之情況，認為適當者，亦得
    為證據，當事人、代理人或辯護人於法院調查證據時，知有
    第一百五十九條第一項不得為證據之情形，而未於言詞辯論
    終結前聲明異議者，視為有前項之同意，此觀諸同法第一百
    五十九條之五規定甚明。查本判決下列所引用之證人於警詢
    之陳述及偵查中向檢察官所為之結證，屬於審判外之陳述，
    暨各項書證，均為傳聞證據，然被告於本院準備程序時表示
    同意引用為證據，本院審酌上開證據資料製作時之情況，尚
    無違法不當之瑕疵，亦認為以之作為證據應屬適當，故揆諸
    前開規定，爰逕依刑事訴訟法第一百五十九條之五第一項規
    定，認前揭證據資料均例外有證據能力，合先敘明。
二、訊據被告丙○○對如附表所示之犯行坦承不諱，且有所列各
    項證據足茲佐證，堪認被告上開任意性自白核與事實相符，
    應堪採信。本案被告犯罪事證明確，自應依法論罪科刑。
三、核被告所為，各係犯刑法第三百二十五條第一項之搶奪罪、
    第三百二十條第一項之竊盜罪及第一百六十一條第一項之脫
    逃罪（詳如附表所示）。審酌被告前於九十三年間，因搶奪
    案件經本院以九十三年度訴字第七八六號判決處有期徒刑二
    年確定，甫於九十五年七月二十八日因縮短刑期假釋出監，
    有臺灣高等法院被告前案紀錄表可稽，被告尚在假釋期間，
    即因收入不固定，缺錢花用，而於短短十天之內，一再犯下
    搶奪、竊盜等犯行，對多位被害人所造成之心理上恐懼，及
    所搶奪、竊取之財物價值，被告為警查獲後，在警局即趁隙
    利用鑰匙圈鐵絲打開腳銬脫逃之行為，所幸即時將被告逮捕
    ，及被告於犯罪後坦承犯行尚知悔悟，但一再犯案，實無從
    寬貸等一切情狀，分別量處如附表主文所示之刑，並定依執
    行刑，以示嚴懲。未扣案之汽車鑰匙一把及機車鑰匙二把，
    及扣案之鐵絲一條，均為被告所有供犯罪所用之物，業據其
    供陳在卷，均依刑法第三十八條第一項第二款之規定沒收。
貳、不受理部分：
一、公訴意旨另以：被告丙○○於九十五年九月二十九日九時十
    四分許，搶奪告訴人甲○○之皮包一個及雨傘一把時，因而
    致甲○○跌倒受傷，而認被告此部分另涉犯刑法第二百七十
    七條第一項之傷害罪嫌。
二、按告訴乃論之罪，告訴人於第一審辯論終結前，得撤回其告
    訴；又告訴或請求乃論之罪，未經告訴、請求或其告訴、請
    求經撤回或已逾告訴期間者，應諭知不受理之判決，並得不
    經言詞辯論為之，刑事訴訟法第二百三十八條第一項、第三
    百零三條第三款、第三百零七條分別定有明文。查本件告訴
    人告訴被告傷害案件，公訴人認係犯刑法第二百七十七條第
    一項之傷害罪嫌，依同法第二百八十七條前段之規定，須告
    訴乃論。茲據告訴人業已於本院審理中當庭表示撤回告訴之
    旨（本院卷第三三頁），揆諸上開說明，就被告被訴傷害罪
    嫌部分，爰不經言詞辯論，逕為諭知不受理之判決。
據上論斷，應依刑事訴訟法第二百九十九條第一項前段、第三百
零三條第三款、第三百零七條，刑法第一百六十一條第一項、第
三百二十條第一項、第三百二十五條第一項、第五十一條第五款
第三十八條第一項第二款，刑法施行法第一條之一，判決如主文
。
本案經檢察官林禎瑩到庭執行職務。
中    華    民    國    95    年    12    月    15    日
                  刑事第十庭審判長法  官  吳秋宏
                                  法  官  林柏泓
                                  法  官  紀文惠
以上正本證明與原本無異。
如不服本判決，應於判決送達後10日內，向本院提出上訴狀。
                                  書記官  劉新怡
中    華    民    國    95    年    12    月    15    日
附錄本案論罪科刑法條全文：
中華民國刑法第161條
（脫逃罪）
依法逮捕、拘禁之人脫逃者，處 1 年以下有期徒刑。
損壞拘禁處所械具或以強暴脅迫犯前項之罪者，處 5 年以下有期
徒刑。
聚眾以強暴脅迫犯第 1 項之罪者，在場助勢之人，處 3 年以上
 10 年以下有期徒刑。
首謀及下手實施強暴脅迫者， 處 5 年以上有期徒刑。
前三項之未遂犯，罰之。
中華民國刑法第320條
（普通竊盜罪、竊佔罪）
意圖為自己或第三人不法之所有，而竊取他人之動產者，為竊盜
罪，處 5 年以下有期徒刑、拘役或 5 百元以下罰金。
意圖為自己或第三人不法之利益，而竊佔他人之不動產者，依前
項之規定處斷。
中華民國刑法第325條
（普通搶奪罪）
意圖為自己或第三人不法之所有，而搶奪他人之動產者，處 6 月
以上 5 年以下有期徒刑。
因而致人於死者，處無期徒刑或 7 年以上有期徒刑，致重傷者，
處 3 年以上 10 年以下有期徒刑。
第 1 項之未遂犯罰之。
前二項之未遂犯罰之。


司法院資訊處製作；財團法人民間司法改革基金會備份。
